【裁判字號】    99,簡上,960
【裁判日期】    991231
【裁判案由】    侮辱
【裁判全文】
臺灣桃園地方法院刑事判決             99年度簡上字第960號
上  訴  人  臺灣桃園地方法院檢察署檢察官
被      告  江芓凝原名江淑婷.
上列上訴人因被告妨害名譽案件，不服本院民國99年10月20日99
年度壢簡字第1369號第一審刑事簡易判決（聲請簡易判決處刑案
號：99年度偵字第8782號），提起上訴，本院管轄之第二審合議
庭判決如下：
    主      文
上訴駁回。
    事實及理由
一、本案經本院管轄第二審之合議庭審理結果，認原審以被告江
    芓凝係犯刑法第309 條第1 項之公然侮辱罪，並審酌被告因
    糾紛與告訴人黃志明之配偶胡運玲涉訟，詎被告竟不思理性
    處理，而在不特定多數人得以共見共聞之公開審理法庭，以
    言語辱罵告訴人，所為誠非可取，並考量被告犯罪之動機、
    目的、手段、犯罪所生之危害，及其犯後猶否認犯行、犯後
    態度不佳等一切情狀，而適用刑事訴訟法第449 條第1 項前
    段、第3 項、第454 條第2 項，刑法第309 條第1 項、第41
    條第1 項前段，刑法施行法第1 條之1 第1 項、第2 項前段
    ，逕以簡易判決判處被告拘役20日，如易科罰金，以新臺幣
    （下同）1 千元折算1 日，經核其認事用法及量刑均無不當
    ，應予維持，並引用原審判決書及其附件聲請簡易判決處刑
    書所記載之事實、證據及理由（如附件）。
二、檢察官依告訴人黃志明之請求提起上訴，上訴意旨略以：被
    告前經法院多次輕判，並給予被告自新反省之機會，但被告
    迄今仍無一絲悔改之意，仍然態度蠻橫，囂張跋扈，且於案
    發後之99年9 月4 日晚間7 時許，前往告訴人住處，藉端騷
    擾告訴人及家人，並於99年7 月23日下午2 時30分許，在臺
    灣桃園地方法院第三法庭門口，以身體阻擋告訴人之妻胡運
    玲進入法庭，並於庭訊時口出誑言，惟原審僅就被告妨害名
    譽部分判處被告拘役20日，如易科罰金，以新臺幣1 千元折
    算1 日，量刑應屬過輕等語。
三、按法官於有罪判決如何量處罪刑，為實體法賦予審理法官裁
    量之刑罰權事項，法官行使此項裁量權，自得依據個案情節
    ，參酌刑法第57條所定各款犯罪情狀之規定，於法定刑度內
    量處被告罪刑；除有逾越該罪法定刑或法定要件，或未能符
    合法規範體系及目的，或未遵守一般經驗及論理法則，或顯
    然逾越裁量，或濫用裁量等違法情事之外，自不得任意指摘
    其量刑違法（最高法院80年臺非字第473 號、75年臺上字第
    7033號、72年臺上字第6696號、72年臺上字第3647號判例意
    旨可資參照）。準此，法官量刑，如非有上揭明顯違法之情
    事，自不得擅加指摘其違法或不當。
四、經查，本件原審認定被告罪證明確，而論以公然侮辱罪，並
    已審酌被告因糾紛與告訴人黃志明之配偶胡運玲涉訟，詎被
    告竟不思理性處理，而在不特定多數人得以共見共聞之公開
    審理法庭，以言語辱罵他人，所為誠非可取，並考量被告犯
    罪之動機、目的、手段、犯罪所生之危害，及其犯後否認犯
    行、犯後態度不佳等一切情狀等一切情狀，量處被告拘役20
    日，並諭知易科罰金之折算標準為以1 千元折算1 日，顯已
    就被告為本件犯行之犯罪動機、情節、所生之損害及其否認
    犯行，犯後態度不佳等一切情狀，俱已詳加審酌，經核並無
    不合，量刑亦甚妥適。揆諸前開最高法院判例意旨，殊難任
    意指摘原審量刑過輕，檢察官上訴理由另指摘原審判決未審
    酌被告與告訴人間之其他糾紛，而認原審量刑過輕，然被告
    與告訴人間之其他糾紛，本與本件被告之犯行無關，自難於
    本案量刑時一併審酌，是檢察官徒以原審量刑過輕為由，提
    起本件上訴，為無理由，應予駁回。
據上論斷，應依刑事訴訟法第455 條之1 第1 項、第3 項、第36
8 條、第373 條，判決如主文。
本案經檢察官蔡正傑到庭執行職務
中    華    民    國    99    年    12    月    31    日
                      臺灣桃園地方法院刑事第四庭
                          審判長法  官  張淑華
                                法  官  林宜靜
                                法  官  張宇葭
以上正本證明與原本無異。
不得上訴。
                                書記官  高  平
中    華    民    國    99    年    12    月    31    日

司法院資訊處製作；財團法人民間司法改革基金會備份。
